【裁判字號】    89,訴,1571
【裁判日期】    900906
【裁判案由】    竊盜
【裁判全文】
臺灣臺中地方法院刑事判決                        八十九年度訴字第一五七一號
    公  訴  人  台灣台中地方法院檢察署檢察官
    被      告  己○○
                辛○○
                甲○○
右列被告因竊盜等案件，經檢察官提起公訴（八十九年度偵字第九八五九號、八十九
年度偵緝字第四五０號），本院判決如左：
    主  文
己○○收受贓物，處有期徒刑捌月。
辛○○連續收受贓物，處有期徒刑壹年。
甲○○連續竊盜，處有期徒刑貳年，於刑之執行前令入勞動場所強制工作參年。扣案
之萬能鑰匙壹支沒收。
    事  實
一、甲○○曾於民國（下同）八十三年六月十五日因違反肅清煙毒條例，經台灣高等
    法院台中分院於八十三年六月十五日判處有期徒刑二年，又於八十四年六月八日
    因贓物案，經本院判處有期徒刑五月確定，嗣於八十四年七月十七日經本院定應
    執行刑二年三月，執行前開有期徒刑二年三月後，因違反肅清煙毒條例、竊盜等
    案件，經本院判處有期徒刑四年八月，接續執行前開徒刑，嗣於八十六年七月九
    日假釋出獄，假釋期間不知悔改，竟基於意圖為自己不法之概括犯意，連續於八
    十八年十二月二十六日上午七時三十分許，在台中縣大里市○○路一六七巷口處
    ，下手竊取戊○○所有車牌號碼ＥＩ－二二九九號ＢＭＷ自用小客車一部，並在
    不詳之時間地點將前開車牌交付予廖學森（未據提出公訴），改懸掛已報廢之Ｑ
    Ｆ－九二四七號車牌，以資掩飾。又於八十八年十二月二十八日上午九時許，在
    台中市○○○路○段六十八號前，下手竊取賴獻猷所有車牌號碼ＭＯ－二二六八
    號自用小客車一部，得手後並懸掛已報廢之車牌ＵＳ－二七０三號車牌二面以供
    行使，並於同年月二十九日下午三時許，在台中縣和平鄉○○村○○路○段一四
    五號處，以新台幣（下同）五萬元之價格出售予壬○○（另案因贓物罪經本院判
    處有期徒刑九月）；辛○○明知廖學森交付之懸掛ＥＩ－二二九九號車牌之福特
    嘉年華汽車一輛（該福特車係周國評於八十九年三月四日上午十時許，在南投縣
    埔里鎮○○路○段圓環旁失竊），及前開甲○○所竊取，改懸掛ＱＦ－九二四七
    號車牌之自用小客車均係來源不明之贓物，竟基於概括之犯意，連續於八十八年
    十二月間至八十九年一月間某日（公訴人誤載為八十九年三月間某日），在台中
    縣和平鄉○○路○段三叉巷一四五號處，收受甲○○所交付之前開改懸掛ＱＦ－
    九二四七號車牌之ＢＭＷ汽車一輛，再於八十九年初某日晚上八時至九時間，在
    台中縣和平鄉○○路○段三叉巷一四五號前，收受廖學森（公訴人誤載為甲○○
    所交付）所交付之懸掛ＥＩ－二二九九號之前開福特嘉年華小客車一輛，而無故
    持有贓物。甲○○又承前犯意於八十九年三月二十五日上午九時三十分許，在台
    中市○○街內，以其所有之萬能鑰匙一把，下手竊取台中市私立國英數理化短期
補習班所有車牌號碼ＭＱ－九一七二號自用小客車，再於八十九年三月二十六日
    下午三時許，在台中縣后里鄉○里村○○路四九０巷，下手竊取癸○○所有車牌
    號碼ＶＢ－一五一七號自用小客車車牌二面，並將該自用小客車車牌懸掛於前揭
    ＭＱ－九一七二號自用小客車上以資掩飾，後於八十九年四月七日下午二時三十
    分許，在台中市○○路親親戲院前，將該車借與己○○使用，而己○○明知該自
    用小客車為贓物，竟仍向甲○○借用收受之，嗣壬○○於八十八年十二月三十日
    下午八時三十分許，在台中縣和平鄉○○路○段一四五號處，為警查獲並扣得懸
    掛ＵＳ－二七０三號車牌之自用小客車一部；辛○○於八十九年一月十六日下午
    二時三十分許，在苗栗縣通霄鎮○○路三之八號前停車場，為警查獲並扣得前開
    改懸掛ＱＦ－九二四七號自用小客車；己○○於八十九年四月九日下午八時三十
    分許，在台中縣和平鄉○○路○段泰雅前，為警查獲並扣得懸掛ＶＢ－一五一七
    號自用小客車一部及萬能鑰匙一支，辛○○於八十九年四月九日下午十時許，在
    台中縣和平鄉○○路○段三叉巷一四五號處，扣得懸掛ＥＩ－二二九九號自用小
    客車一部及鑰匙三支。
二、案經台中縣警察局和平分局移送台灣台中地方法院檢察署檢察官及苗栗縣警察局
    通霄分局移請台灣苗栗地方法院檢察署檢察官轉呈台灣高等法院檢察署核轉台灣
    台中地方法院檢察署檢察官偵查起訴。
    理  由
一、（一）右揭事實業據被告辛○○於偵審中坦承不諱，核與被害人戊○○、被害人
    之女丁○○於警訊中指訴之失竊情節相符，並經證人丑○○到庭證述明確，並有
    贓物領據二紙附卷可憑，被告辛○○之犯行洵堪認定。（二）訊據被告己○○矢
    口否認有贓物犯行，辯稱懸掛ＶＢ－一五一七號自用小客車係伊於八十九年三月
    下旬在台中市體育館附近竊取，前開車牌係十幾天後，在后里路邊下手竊取得來
    ，並非收受贓物云云，惟查被告於為警查獲後即供稱該自用小客車係甲○○於八
    十九年四月七日交付予伊等語，其後雖於本院審理時供稱係伊自已竊取得來，並
    曾一度供稱係與辛○○一起竊取來的，或供稱係辛○○自己竊取的云云，惟查前
    開自用小客車所懸掛之車牌係八十九年三月二十六日下午約十五至十六時之間失
    竊，距離前開自用小客車失竊之日期僅有一日，業據被害人癸○○、台中市私立
    立人國英數理化短期補習班之職員丙○○於警訊中指訴歷歷，被告竟於本院審理
    時稱車牌係因怕被查獲，所以在隔十幾天後才去后里偷云云，時間相差太大，顯
    係虛構，而被告己○○為警查獲時，被告辛○○到案前，告訴警方該車係甲○○
    借的，而且對警方說被告甲○○可能住在被告辛○○處，所以警方後來才找到辛○○的，業經證人庚○○到庭結證明確，且其告知警方甲○○之正確姓名，以便
    警方調閱口卡指認，亦經證人乙○○到庭結證明確，核與被告辛○○供稱伊並未
    指示被告己○○為前開警訊中之供詞，是以被告己○○於審判中翻異前詞，為有
    利於被告甲○○之供詞，顯係事後為替被告甲○○脫罪所為供詞，不足採信，本
    院認應以其在警訊中所供為可採，而被告己○○於警訊中雖然供稱不知前開汽車
    係贓車，惟其同時供稱借車時並未取得駕駛執照，且取得之鑰匙係任何車均得發
    動之萬能鑰匙（該鑰匙係薄薄一片鐵片，顯係特別製作），業據被告己○○於本
    院審理時供明在卷，則被告己○○收受前開鑰匙時，衡情應知悉被告甲○○所交
    付之前開汽車為贓物，否則何以用萬能鑰匙開啟，而非普通之車用鑰匙？被告己○○收受贓物之犯行，亦堪認定。（三）訊據被告甲○○矢口否認有竊盜犯行，
    辯稱伊有欠被告辛○○，辛○○故意將責任推給他，又教唆別人將責任推給他，
    伊沒有交任何贓車給辛○○、己○○、壬○○，伊不認識己○○、壬○○、廖學
    森云云，惟查右揭贓車（除廖學森所交付者外）係被告分別交付予辛○○、己○○、壬○○等情，業據被告辛○○於偵審中、被告己○○於警訊中及壬○○於偵
    查中及本院第一次訊問時供明在卷，雖壬○○於本院第二次訊問時供稱係辛○○
    要伊供出甲○○的，伊不認識甲○○云云，惟查壬○○於警訊、偵訊中均供稱伊
    係以0000000000號電話與甲○○聯絡，且其可以指出被告甲○○之特
    徵為：「年約四十歲，中等身材，微瘦，未帶眼鏡」，而前開特徵及電話均係關
    係人壬○○自己說出的，且八十八年十二月三十日在關係人壬○○被查獲之現場
    ，被告甲○○亦在場，業經證人庚○○到庭結證明確，則關係人壬○○於本院第
    二次訊問時供稱伊不認識被告甲○○，沒有向他收受贓車云云，顯係為被告甲○○脫罪，故為有利於被告甲○○之供詞，亦不足採信，本院認關係人壬○○所為
    供詞以偵查中及本院第一次訊問時所供為可採。查被甲○○與被告辛○○、壬○○並無深仇，甚至在八十八年十二月三十日，三人均同處一室為警查獲，被告辛○○豈有可能在之前（八十八年十二月二十六日）為報復甲○○不還錢，就誣指
    被告甲○○交付失竊贓車，更不可能在八十八年十二月三十日甲○○在場時，即
    指示關係人壬○○誣指被告甲○○交付贓車，又被告甲○○於八十六年間以關係
    人廖學森出面承租之台中市○○路○段一八八之一號鐵皮屋倉庫作為拆卸竊得汽
    車之工廠，業經台灣高等法院台中分院以八十八年上易字第一九四０號判處甲○○有期徒刑一年之八月，有該案判決附於八十九年偵字第二六八六卷內可參，是
    以被告與廖學森顯係舊識，被告甲○○於本院供稱伊不認識廖學森應屬於卸責之
    詞，不足採信，而被告甲○○於前開已確定之竊盜案中（一審認定關係人廖學森
    係共同正犯）從事負責竊車之工作，與本件犯罪手段相同，且時間緊接，但該案
    於八十八年十一月三十日經台灣高等法院台中分院判刑確定，有前開案件判決影
    本一件附卷可憑，而本案犯罪手段相同，且時間密接，且伊賣出贓物之手法係先
    訂車、議價，再下手竊取，業據證人壬○○於偵查中供述：八十八年十二月二十
    六日訂車，由伊選擇於八十八年十二月二十九日交車等語明確，並經被害人子○○於警訊中指訴伊汽車係於八十八年十二月二十八日失竊等語屬實，衡諸其前開
    竊盜前科、本案犯罪之時間緊接及犯罪之手法，顯然被告甲○○有犯罪之習慣，
    可以認定。
二、核被告甲○○所為係犯刑法第三百二十條第一項之竊盜罪，被告己○○、辛○○
    係犯刑法第三百四十九條第一項之收受贓物罪，被告甲○○先後多次竊盜犯行及
    被告辛○○多次收受贓物犯行，均時間緊接，犯罪構成要件相同，顯係基於概括
    之犯意反覆為之，均應依連續犯之例論以一罪並各加重其刑，再查本件被告甲○○僅有一次出賣贓物之犯行，其餘二次係無償交付，難以認定被告甲○○係以犯
    竊盜為常業，公訴人認被告甲○○以竊盜為常業（惟認被告甲○○係犯普通竊盜
    罪）核有未當，爰審酌被告甲○○假釋中再犯，被告各犯罪動機、目的、手段及
    渠等犯罪對社會之危害、犯罪後之態度等一切情狀，各量處如主文所示之刑，
    再本件被告甲○○有犯罪之習慣已如前述，爰併依竊盜犯贓物犯保安處分條例第
    三條第一項第一款、第四條、第五條第一項之規定併諭知被告甲○○應於刑之執
    行前令入勞動場所強制工作三年。扣案之萬能鑰匙一把為被告甲○○所有供犯罪
    所用之物，業經被告己○○於警訊中供述前開開啟贓車之萬能鑰匙係被告甲○○
    交付予伊等語明確，爰依刑法第三十八條第一項第二款沒收。
三、被告辛○○於於八十八年十二月間至八十九年一月間某時，在住處收受甲○○所
    交付之改懸掛ＱＦ－九二四七號車牌之ＢＭＷ汽車一輛，雖未據公訴人提起公訴
    ，惟前開犯罪事實與公訴意旨所載被告辛○○收受贓物之犯行有連續犯之裁判上
    一罪關係，為起訴效力所及，本院自得一併審理判決之，附此敘明。
據上論斷，應依刑事訴訟法第二百九十九條第一項前段，刑法第三百二十條第一項、
第三百四十九條第一項、第五十六條、第三十八條第一項第二款，罰金罰鍰提高標準
條例第一條前段，竊盜犯贓物犯保安處分條例第三條第一款、第四條、第五條第一項
，判決如主文。
中    華    民    國      九十      年       九      月     六    日
                              臺灣臺中地方法院刑事第二庭
                                    法  官  陳 如 玲
右正本證明與原本無異。
如不服本判決，應於判決送達後十日內向本院提出上訴狀，上訴於臺灣高等法院臺中
分院( 須附繕本 )。
                                    書記官
中    華    民    國      九十      年       九      月    十    日
附錄論罪科刑法條
刑法第三百四十九條
收受贓物者，處三年以下有期徒刑、拘役或五百元以下罰金。
搬運、寄藏、故買贓物或為牙保者，處五年以下有期徒刑、拘役或科或併科一千元以
下罰金。
因贓物變得之財物，以贓物論。
刑法第三百二十條
意圖為自己或第三人不法之所有，而竊取他人之動產者，為竊盜罪，處五年以下有期
徒刑、拘役或五百元以下罰金。
意圖為自己或第三人不法之利益，而竊佔他人之不動產者，依前項之規定處斷。
前二項之未遂犯罰之。


司法院資訊處製作；財團法人民間司法改革基金會備份。
